【裁判字號】    95,訴,506
【裁判日期】    950331
【裁判案由】    毒品危害防制條例
【裁判全文】
臺灣桃園地方法院刑事判決               95年度訴字第506號
公  訴  人  臺灣桃園地方法院檢察署檢察官
被      告  甲○○
上列被告因毒品危害防制條例案件，經檢察官提起公訴（95年度
毒偵字第128 號），本院合議庭裁定改依簡式審判程序，茲判決
如下：
    主  文
甲○○連續施用第一級毒品，累犯，處有期徒刑捌月；扣案之第
一級毒品海洛因（驗餘淨重零點零柒公克）沒收銷燬之。扣案之
塑膠袋壹只沒收。
    事  實
一、甲○○曾因犯轉讓第一級毒品罪，經臺灣高等法院於民國89
    年5 月1 日以89年度上訴字第687 號判決判處有期徒刑1 年
    2 月，於同年6 月19日判決確定；又因施用第一級毒品，經
    裁定令入戒治處所施以強制戒治，於92年9 月23日強制戒治
    期滿，並經臺灣雲林地方法院於91年11月15日以91年度訴字
    第366 號判決判處有期徒刑7 月，於同年12月6 日判決確定
    ；前開2 有期徒刑接續執行，自91年1 月2 日起算，於92年
    8 月27日假釋出獄，於93年1 月26日假釋期滿，未執行之刑
    ，以已執行論。詎甲○○仍無法戒除毒癮，復基於施用第一
    級毒品海洛因之概括犯意，自94年12月間某日起至同年12月
    14日某時止，在其位於桃園縣八德市○○街233 號住處內，
    以將海洛因摻水置入注射針筒內注射之方式，連續多次施用
    第一級毒品海洛因。嗣經警於同年12月15日20時30分許，在
    桃園縣桃園市○○○街117 號前查獲，並扣得其所有之海洛
    因1 包（驗餘淨重0.07公克，空包裝袋重0.24公克）。
二、案經桃園縣政府警察局桃園分局報告臺灣桃園地方法院檢察
    署檢察官偵查起訴。
    理  由
一、按被告所犯為死刑、無期徒刑、最輕本刑為 3年以上有期徒
    刑之罪或高等法院管轄第一審案件者外，於準備程序進行中
    ，被告先就被訴事實為有罪之陳述時，審判長得告知被告簡
    式審判程序之旨，並聽取當事人、代理人、辯護人及輔佐人
    之意見後，裁定進行簡式審判程序，刑事訴訟法第273條之1
    第1 項定有明文。本件被告甲○○為有罪陳述，且所犯非死
    刑、無期徒刑、最輕本刑為3 年以上有期徒刑之罪或高等法
    院管轄第一審案件，經踐行上開程序後，由合議庭裁定由受
    命法官獨任改依簡式審判程序審理，合先敘明。
二、訊據被告甲○○於本院訊問時坦承上揭施用第一級毒品海洛
    因之事實不諱，而被告為警查獲後，經警採集其尿液檢體送
    驗結果，呈嗎啡、可待因陽性反應，有臺灣尖端先進生技醫
    藥股份有限公司濫用藥物檢驗報告1 紙附卷可稽，並有白色
    粉末1 包扣案可資佐證。該包白色粉末經送驗結果，含海洛
    因成分，驗餘淨重0.07公克，空包裝袋重0.24公克，有法務
    部調查局鑑定通知書1 紙在卷足憑，足見被告前開自白確與
    事實相符，堪以採信。被告曾因施用毒品案件，經裁定令入
    戒治處所施以強制戒治，於92年9 月23日強制戒治期滿等情
    ，有臺灣高等法院被告前案紀錄表在卷可稽，足認被告係於
    前案強制戒治執行完畢後，5 年內再犯本件施用第一級毒品
    之罪，與毒品危害防制條例第23條第2 項規定相符，殆無疑
    問。本件事證明確，被告犯行堪以認定，應予依法論科。
三、核被告所為，係犯毒品危害防制條例第10條第1 項施用第一
    級毒品罪。被告持有海洛因之低度行為，為其施用海洛因之
    高度行為所吸收，不另論罪。被告先後多次施用第一級毒品
    海洛因之行為，時間緊接、方法相同，所犯構成要件相同之
    罪名，顯係基於概括犯意反覆而為，應依連續犯之規定以1
    罪論，並依法加重其刑。公訴人雖僅就被告於94年12月16日
    為警採尿時向前回溯26小時內之某時，施用海洛因1 次之犯
    行部分起訴，被告其餘施用海洛因犯行，雖未據公訴人起訴
    ，但因與已起訴部分，有連續犯之裁判上一罪關係，為起訴
    效力所及，依審判不可分之原則，本院自得併予審理。被告
    曾因犯轉讓第一級毒品罪，經臺灣高等法院於89年5 月1 日
    以89年度上訴字第687 號判決判處有期徒刑1 年2 月，於同
    年6 月19日判決確定；又因犯施用第一級毒品罪，經臺灣雲
    林地方法院於91年11月15日以91年度訴字第366 號判決判處
    有期徒刑7 月，於同年12月6 日判決確定；前開2 有期徒刑
    接續執行，自91年1 月2 日起算，於92年8 月27日假釋出獄
    ，於93年1 月26日假釋期滿，未執行之刑，以已執行論，有
    臺灣高等法院被告前案紀錄表在卷足參，其受有期徒刑執行
    完畢，5 年內再犯本件有期徒刑以上之施用第一級毒品罪，
    為累犯，應依刑法第47條規定加重其刑。被告有2 種刑之加
    重事由，爰依刑法第70條之規定遞予加重之。爰審酌被告經
    強制戒治後仍再施用毒品，顯見戒毒意志不堅，及其犯罪戕
    害自身，尚無害及他人，且犯罪後坦承犯行，態度尚稱良好
    等一切情狀，量處如主文所示之刑，以資懲儆。
四、扣案之海洛因（驗餘淨重0.07公克）為本件查獲之第一級毒
    品，應依毒品危害防制條例第18條第1 項前段之規定宣告沒
    收銷燬之。扣案之包裝袋1 只，因經鑑定機關就之與內裝之
    海洛因分別鑑析其重量，業如前述，足見並無不可析離之關
    係，既為被告所有且係供其施用海洛因之工具，此業據被告
    供陳在卷，爰依刑法第38條第1 項第2 款之規定宣告沒收。
據上論斷，應依刑事訴訟法第273 條之1 第1 項、第299 條第1
項前段，毒品危害防制條例第10條第1 項、第18條第1 項前段，
刑法第11條前段、第56條、第47條、第38條第1 項第2 款，判決
如主文。
本案經檢察官古慧珍到庭執行職務。
中    華    民    國    95    年    3     月    31    日
                  刑事第十庭  法  官      蔡和憲
上正本證明與原本無異。
如不服本判決書，應於送達後10日內，向本院提出上訴狀。
                              書記官      常毓生
中    華    民    國    95    年    4     月    4     日
毒品危害防制條例第10條第1項：
施用第一級毒品者，處 6 月以上 5 年以下有期徒刑。


司法院資訊處製作；財團法人民間司法改革基金會備份。
